臺灣橋頭地方法院民事裁定　　　　　　 111年度小上字第11號
上　訴　人　徐正本　
相　對　人　黃龍正　
當事人間侵權行為損害賠償事件，上訴人對於民國111 年1 月6
日臺灣橋頭地方法院旗山簡易庭110 年度旗小字第339 號第一審
判決提起上訴，並為訴之追加，本院裁定如下：
    主  文
上訴駁回。
第二審訴訟費用新臺幣1,500元由上訴人負擔。
    理  由
一、按對於小額程序之第一審裁判之上訴或抗告，非以其違背法
    令為理由，不得為之。又上訴狀內應記載上訴理由，表明下
    列各款事項：㈠原判決所違背之法令及其具體內容。㈡依訴
    訟資料可認為原判決有違背法令之具體事實，民事訴訟法第
    436 條之24第2 項、第436 條之25分別定有明文。而所謂判
    決有違背法令，乃指判決不適用法規或適用不當，為同法第
    468 條所明定，此亦為小額事件之上訴程序所準用（民事訴
    訟法第436 條之32第2 項參照）。再以判決有不適用法規或
    適用不當為上訴理由時，其上訴狀或理由書應有具體之指摘
    ，並揭示該法規之條項或內容，若係成文法以外之法則，應
    揭示該法則之旨趣，倘為司法院及大法官所為解釋，則應揭
    示該解釋之字號或其內容，如依民事訴訟法第469 條所列第
    1 款至第5 款理由提起上訴時（第6 款未準用，參照民事訴
    訟法第436 條之32第2 項規定），其上訴狀或理由書應揭示
    合於該條款之事實，上訴狀或理由書如未依此項方法表明者
    ，即難認為已對判決之違背法令有具體之指摘，其上訴自難
    認為合法。如上訴人提起上訴，其訴狀所載，僅就原審取捨
    證據任加指摘，並未具體指出原判決違背何等法規，其上訴
    即難認為合法（最高法院71年台上字第314 號判決先例意旨
    參照）。次按當事人於第二審程序不得為訴之變更、追加或
    提起反訴，且不得提出新攻擊防禦方法，民事訴訟法第436
    條之27、第436 條之28前段亦定有明文。上訴人如於小額訴
    訟程序上訴後提出新攻擊或防禦方法，上訴審法院自不得予
    以審酌。復按上訴不合法者，第二審法院應以裁定駁回之，
    民事訴訟法第444 條第1 項前段定有明文，且於小額事件之
    上訴程序亦準用之，此參照民事訴訟法第436 條之32第2 項
    規定自明。
二、上訴意旨略以：被上訴人於民國110 年2 月6 日18時35分許
    ，駕駛車牌號碼000-0000號自用小貨車（下稱系爭小貨車）
    ，沿國道三號高速公路外側車道由南向北行駛至384 公里處
    ，依當時情形天色明亮、能見度良好，被上訴人卻疏未注意
    前方路況，且未與前車保持安全距離，貿然變換車道，致輾
    壓道路上之掉落物（下稱系爭掉落物），使系爭掉落物噴飛
    至同向中線車道，撞擊上訴人所有車牌號碼0000-00 號自用
    小客車（下稱系爭小客車），致系爭小客車車體毀損（下稱
    系爭交通事故）。觀諸系爭掉落物為大型長條狀物體，並非
    小型物體，且系爭掉落物應已出現於路面上一段時間，被上
    訴人自可加以注意並及時為防範措施，就系爭交通事故之發
    生難謂無過失，應賠償上訴人系爭小客車維修費用新臺幣（
    下同）2 萬2,350 元；另上訴人於系爭交通事故發生後，駕
    駛車輛行駛於同一路段時心生恐懼，爰追加請求精神慰撫金
    1 萬元等語。
三、經查：
  ㈠本件上訴人對小額事件提起第二審上訴，核其上訴理由，並
    未依民事訴訟法第436 條之25規定具體說明原判決有何不適
    用法規或適用法規不當之情形，並揭示該法規之條項或其內
    容，及合於民事訴訟法第469 條第1 款至第5 款所列各款之
    事實，揆諸前揭規定及說明，其上訴即難認為合法，應予駁
    回。
  ㈡另上訴意旨主張被上訴人未與前車保持安全距離，貿然變換
    車道，導致輾壓系爭掉落物等語，係於上訴人提起本件上訴
    後始提出之主張，核屬新攻擊防禦方法，本院無從就此新攻
    擊防禦方法予以審酌。又上訴人於提起本件上訴後，主張其
    於系爭交通事故發生後，駕車行駛於同一路段時心生恐懼，
    爰請求精神慰撫金1 萬元等語，則屬訴之追加，揆諸民事訴
    訟法第436 條之27規定，上訴人於小額訴訟程序第二審所為
    訴之追加為法所不許，應予駁回。
四、本件第二審上訴費用為1,500 元，爰依民事訴訟法第436 條
    之32第1 項準用同法第436 條之19第1 項規定，確定本件上
    訴之訴訟費用額如上所示金額。
五、據上論結，本件上訴及追加之訴為不合法，裁定如主文。
中    華    民    國   111    年    3     月    1     日
            民事第三庭審判長法  官  張維君
                            法  官  許家菱
                            法  官  張立亭
正本係照原本作成。
本裁定不得再抗告。
中    華    民    國   111    年    3     月    1     日
                            書記官  洪嘉鴻